---
output: github_document
---

<!-- README.md is generated from README.Rmd. Please edit that file -->

```{r, include = FALSE}
options(encoding = 'UTF-8') # 为了正确显示中文
knitr::opts_chunk$set(
  collapse = TRUE,
  comment = "#>"
)
```

# R语言地理信息数据处理

李志伟

首都医科大学

## 含经纬度的点数据转换成地图栅格数据

首先加载含经纬度的点数据。

```{r}
pts = read.csv('data/20040101_PM25_and_species.csv')
head(pts)
```

转换的过程需要使用`raster`包。

```{r warning=FALSE}
library(raster)
```

使用`raster`包中的`rasterFromXYZ()`函数可以将含经纬度的点数据转换成地图栅格数据。

```{r}
rs = raster::rasterFromXYZ(pts)
```

使用`plot()`函数查看转换结果。

```{r}
plot(rs)
```

查看`rs`文件的坐标系。

```{r}
crs(rs)
```

转换的`rs`文件没有坐标系，我们手动给他设置一个。
根据[这个网站](https://gis.stackexchange.com/questions/111226/how-to-assign-crs-to-rasterlayer-in-r)的介绍，使用`'+init=EPSG:4326'`可以更容易适应其他参考系统。

> The result is the same, but this version is easier adaptable to other reference systems: `crs(r) <- CRS('+init=EPSG:4326')` if you know the EPSG number.

```{r}
crs(rs) <- CRS('+init=EPSG:4326')
```

再次查看`rs`文件的坐标系。

```{r}
crs(rs)
```

将转换结果保存为`tif`文件。

```{r}
writeRaster(rs,"result/rs.tif", overwrite = T)
```

接下来我们验证导出的`rs.tif`文件能否通过经纬度，提取到`PM2.5`的浓度。 
我们提取`pts`第一行的数据。原始数据如下：
```{r}
head(pts,1)
```

清空我们的环境。

```{r}
rm(list = ls())
```

导入刚刚保存的`rs.tif`文件。

```{r}
dat = brick('result/rs.tif')
```

将`pts`中的第一行经纬度保存成数据框`mypt`。

```{r}
mypt = data.frame(lon = 116.35, lat = 39.45)
```

> 注意：经度必须用`lon`表示，纬度必须用`lat`表示。

`mypt`转换为`sp`格式。

```{r}
mypt = SpatialPoints(mypt, proj4string=CRS("+proj=longlat +datum=WGS84"))
class(mypt)
```

使用`extract()`提取`lon = 116.35`和`lat = 39.45`位置下`PM2.5`的浓度。

```{r}
extract(dat, mypt)
```

`extract()`函数还能一次提取多个经纬度的数据。

创建包含3个经纬度的数据框。并转换为`sp`格式。
```{r}
mypt2 = data.frame(lon = c(116.35, 115.75, 116.25), lat = c(39.45, 39.55, 39.55))
mypt2
```

转换为`sp`格式。
```{r}
mypt2 = SpatialPoints(mypt2, proj4string=CRS("+proj=longlat +datum=WGS84"))
```

使用`extract()`函数提取`mypt2`中经纬度下`PM2.5`的浓度。

```{r}
extract(dat, mypt2)
```

